# 请教陈版增值税税率变动收益确认问题

提问人：devin92 时间：2020-01-08 18:34:21
自 2019 年 4 月 1 日起增值税一般纳税人发生增值税应税销售行为或者进口货物，原适用16%税率的，税率调整为13%。金租融资租赁直租业务税率由16%下调至13%，因税率下降导致的节约资金流出的收益出租方享有，承租人后续各期应支付的含税租金不变，后续未收回本金部分差额（3%税率差）收取款项时确认为资产处置收益（利息差额部分确认为未确认融资收益），请教陈版此处理是否有误，是否应确认为租赁收入。@chenyiwei

回答人：chenyiwei
对这种情况应视作金融资产条款的修改处理。由于该项条款修改，后续每年的不含税净现金流入会较原先增加2.66%（=116/1.13-100），不会导致原金融资产的终止确认，故按照《企业会计准则第 22 号——金融工具确认和计量（ 2017 年修订）》第四十二条规定处理：
第四十二条 企业与交易对手方修改或重新议定合同，未导致金融资产终止确认，但导致合同现金流量发生变化的，应当重新计算该金融资产的账面余额，并将相关利得或损失计入当期损益。重新计算的该金融资产的账面余额，应当根据将重新议定或修改的合同现金流量按金融资产的原实际利率（或者购买或源生的已发生信用减值的金融资产的经信用调整的实际利率）或按《企业会计准则第 24 号——套期会计》第二十三条规定的重新计算的实际利率（如适用）折现的现值确定。对于修改或重新议定合同所产生的所有成本或费用，企业应当调整修改后的金融资产账面价值，并在修改后金融资产的剩余期限内进行摊销。